【裁判字號】    92,易,2298
【裁判日期】    920910
【裁判案由】    竊盜
【裁判全文】
臺灣板橋地方法院刑事判決                        九十二年度易字第二二九八號
    公  訴  人  臺灣板橋地方法院檢察署檢察官
    被      告  甲○○
右列被告因竊盜案件，經檢察官提起公訴（九十二年度偵字第一三三八一號），本院
判決如左：
    主  文
甲○○攜帶兇器竊盜，未遂，處有期徒刑肆月，如易科罰金，以參佰元折算壹日。扣
案之防電手套壹付、工作帽壹頂、安全帶壹付、電纜剪壹把、鐵剪壹把，均沒收之。
    事  實
一、甲○○意圖為自己不法之所有，於民國（下同）九十二年七月十日凌晨零時四十
    五分許，持自有之防電手套一付、工作帽一頂、安全帶一付、及金屬製客觀上可
    供兇器使用之電纜剪一把、鐵剪一把，至臺北縣林口鄉臺十五線西濱公路北上十
    九．四公里處電線桿旁，以上開自備工具，將臺灣電力股份有限公司（下稱臺電
    公司）架設於上址編號一九三至一九四電線桿上之高壓電線剪落於地面，尚未得
    手置於車上之際，即為警查獲，並扣得上揭作案工具。
二、案經臺北縣政府警察局新莊分局報請臺灣板橋地方法院檢察署檢察官偵查起訴。
    理  由
一、得心證之理由：
（一）、被告於警詢時坦承；「我在九十二年七月十日凌晨零時四十五分在林口鄉臺
        十五線西濱公路北上十九．四Ｋ旁電線桿濱海幹一九三至一九四之間竊取臺
        電公司高壓電線被查獲」（詳參偵查卷第四頁九十二年七月十日警詢筆錄）
        。並有作案工具防電手套一付、工作帽一頂、安全帶一付、電纜剪一把、鐵
        剪一把扣案可證，且有照片六幀附卷可佐，足認被告前開不利於己之自白，
        與事實相符。
（二）、任職於臺電公司之證人乙○○指證：「於九十二年七月十日○時四十五分在
        臺北縣林口鄉臺十五線北上十九．四Ｋ旁電線桿海濱五九三及一九四之間高
        壓線被剪斷竊取」、「電力公司高壓線約六十米，現價值約參仟伍佰元整」
        （詳參偵查卷第五頁九十二年七月十日警詢筆錄）。是被告竊取之電線，為
        有財產價值之物。
（三）、被告嗣於檢察官訊問時辯稱：渠是看到電線在地上，以為是沒人要的，所以
        開車準備載去賣云云；復於警察即證人丙○○證述完畢後則改稱：渠是看到
        電線在地上，一時貪念才爬上電線桿偷電線，碰到警察盤查所以就下來云云
        （詳參偵查卷第二十頁九十二年七月十日訊問筆錄、九十二年八月二十日審
        判筆錄）。惟經現場查獲警察丙○○到庭證言：「當時我是巡邏路過，看到
        壹台貨車停在路邊，覺得可疑，所以我去盤查，發現被告爬在電線桿的頂端
        ，身上帶著工具，他說他是臺電聘僱的員工，我們當時覺得他工作這麼辛苦
        ，就先離開。但是後來發覺不對，因為他沒有穿工作服，而且沒有開工作車
        ，也沒有擺設標誌，所以我就回頭去盤查他，我們就請他出示臺電的員工證
        明，但是他無法拿出，於是我們就把他帶回偵訊，第一次去盤查的時候，電
        線已經剪下來掉在地上，他還告訴我說臺電已經要撤電，所以我才會相信他
        」。是以證人丙○○所述，被告被查獲時，已攀爬至電線桿頂端，且地上尚
        有掉落電線，復有扣案之上揭作案工具，顯見地上遭人剪落之電線，應是被
        告所為。倘如被告所辯看見地上有電線，才一時起貪念，去租車並攜帶工具
        作案云云，則其目的在取得電線占有，當先將他人剪落地面電線移置車內，
        再爬上電線桿竊取其他電線，豈有任令電線停置地面之理？況以地面上之電
        線，斷裂處切口平整，有現場照片一幀可考，顯係遭人以利刃切、剪。因此
        ，被告所辯，顯然悖乎常理，不足採信。事證明確，被告竊盜電線未遂犯行
        洵堪認定。
二、論罪科刑：按被告持客觀上可供兇器使用之鐵剪、電纜剪竊盜電線，尚未車內得
    手之際，即為警查獲，核其所為，係犯刑法第三百二十一條第一項第三款、第二
    項攜帶兇器竊盜未遂罪。其已著手於加重竊盜行為之實施，於尚未得手之際，即
    為警查獲，應屬未遂犯，爰依刑法第二十六條前段之規定，減輕其刑。公訴人認
    被告已完成加重竊盜之罪行云云，尚有誤會。爰審酌被告犯罪動機、目的、手段
    、竊盜財物價值、對臺電公司造成損失之程度及其犯罪後未能坦承犯行等一切情
    狀，量處如主文所示之刑，並諭知易科罰金之折算標準。扣案之防電手套一付、
    工作帽一頂、安全帶一付、電纜剪一把、鐵剪一把，為被告所有供本件竊盜犯行
    所用之物，爰依刑法第三十八條第一項第二款之規定沒收之。
據上論斷，應依刑事訴訟法第二百九十九條第一項前段，刑法第三百二十一條第一項
第三款、第二項、第二十六條前段、第四十一條第一項前段、第三十八條第一項第二
款，罰金罰鍰提高標準條例第二條，判決如主文。
本案經檢察官陳伯厚到庭執行職務
中    華    民    國      九十二      年      九      月      十      日
                                      臺灣板橋地方法院刑事第一庭
              法  官  高    玉    舜
右正本證明與原本無異。
如不服本判決，應於判決送達後十日內，向本院提出上訴狀。
                                          書記官  田    世    杰
中    華    民    國      九十二      年      九      月      十一    日
附錄本案論罪科刑法條全文：
中華民國刑法第三百二十一條
犯竊盜罪而有左列情形之一者，處六月以上、五年以下有期徒刑：
一  於夜間侵入住宅或有人居住之建築物、船艦或隱匿其內而犯之者。
二  毀越門扇、牆垣或其他安全設備而犯之者。
三  攜帶兇器而犯之者。
四  結夥三人以上而犯之者。
五  乘火災、水災或其他災害之際而犯之者。
六  在車站或埠頭而犯之者。
前項之未遂犯罰之。


司法院資訊處製作；財團法人民間司法改革基金會備份。
